【裁判字號】    88,易,3414
【裁判日期】    890222
【裁判案由】    竊盜
【裁判全文】
臺灣臺北地方法院刑事判決                        八十八年度易字第三四一四號
    公  訴  人  臺灣臺北地方法院檢察署檢察官
    被      告  丙○○
右列被告因竊盜案件，經檢察官提起公訴（八十八年度偵字第二四五七六號），本院
判決如左：
    主  文
丙○○竊盜，累犯，處有期徒刑壹年。
    事  實
一、丙○○前犯有多次竊盜前科，最後一次於民國八十七年間經本院判處有期徒刑八
    月確定，於八十七年九月十六日執行完畢。詎猶不知悔改，復意圖為自己不法之
    所有，於八十八年十一月五日下午一時許，因見甲○○駕駛之車號ＡＷ－六二三
    三號自小客車，停放在台北市○○○路○段一七八號前疏未上鎖，遂自行開啟車
    門進入上開自小車，於座前置物箱內竊得甲○○之妻所有女用手錶一支，得手後
    欲繼續翻找物品時，適為返回上址之甲○○發現並大聲呼叫，而當場為巡邏行經
    該處之警員查獲。
二、案經台北市政府警察局萬華分局報請台灣台北地方法院檢察署檢察官偵查起訴。
    理  由
一、訊據被告丙○○矢口否認有為右揭竊盜犯行，辯稱：與甲○○已認識多年，其曾
    經在板橋後火車站附近唱歌，結果無緣無故被他找人毆打，後來在華西街夜市擺
    地攤賣錄影帶時，又被他開車經過壓壞錄影帶，所以當天其在上址偷記車號，他
    知道後便聯合警察誣陷他，強拉其到警察局，事實上前開手錶係其批來要賣的中
    古貨，並非在甲○○車內偷的，也沒有當場被查獲，且在警察局其有遭受警員刑
    求云云。經查，右揭事實，業據被害人甲○○指訴綦詳，甲○○指訴稱：伊並不
    認識被告，八十八年十一月五日伊開車去找朋友，車子暫時停在和平西路上忘記
    上鎖，後來吃完飯要回去牽車時，就發現被告正坐在伊車內翻前座置物箱找東西
    ，伊便拍被告之後頸部，問他在做什麼，同時看到被告手上已經拿了那支手錶，
    便把他拉下車後，被告還一直堅持那支手錶是他的，但他答不出是什麼牌子，就
    想要逃跑，伊便用手把他拉住，他沒有反抗，然後警察就剛好巡邏經過該處等語
    。核與證人乙○○、黃振義即當日查獲被告之警員分別到庭證述當日查獲被告之
    情節大致相符，乙○○證述稱：其不認識被告，亦不認識被害人，當天是伊騎車
    載黃振義沿巡邏路線行經該處，剛好聽到甲○○大聲呼叫便過去看，到時被告已
    被甲○○抓住，甲○○說他去吃飯車門沒有鎖，回來後就發現被告正坐在車內偷
    東西，回警局作筆錄時被告說他不識字，有先把內容念給他聽，然後才由他化圈
    圈及蓋手印，絕無刑求情事等語；黃振義證述稱：當時伊與同事一起巡邏經過上
    址，看見被告想要逃跑，甲○○就把他拉住，被告沒有反抗，伊與同事靠近處理
    時，甲○○說被告開他車門偷了一支手錶，當場被告也有承認他偷東西等語，參
    以被告於偵查及本院調查程序中忽而陳言其確有行竊，忽而陳言因為被害人甲○
    ○亂停車，所以才記他車號，上開手錶係其批發販售，嗣又改稱係其撿來的，是
    其所辯詞多次反覆是否可信，已值生疑。此外上開手錶於本院調查程序中曾經被
    害人當庭提出勘驗後發還，該錶乃呈老舊、故障、錶帶甚至脫落之情形，衡諸常
    情，被告亦無批發販售上開手錶之可能，至被告另辯稱其於警訊中有遭受刑求一
    節，經查被告於偵查中從未敘及有遭受刑求情事，且初次訊問時並供陳警訊筆錄
    所言實在，是其於本院審理時忽陳言有上開情事，衡與常情有所不合，尚不足採
    。從而綜上所述，被告所辯顯為事後圖卸之詞，應認以被害人及證人所述較為可
    信。此外並有贓物領據一紙附卷可憑。是本件事證明確，被告犯行堪以認定，應
    依法論科。
二、核被告所為，係犯刑法第三百二十條第一項之竊盜罪。被告前犯有多次竊盜前科
    ，最後一次經本院判處有期徒刑八月確定，於八十七年九月十六日執行完畢，有
    台灣高等法院檢察署刑案紀錄檢附表一件附卷可按，其於有期徒刑執行完畢五年
    內，再犯本件有期徒刑以上之罪，為累犯，應依法加重其刑。爰審酌被告前犯有
    多次竊盜前科，猶不知悔改再度偷竊他人財物，到案後復一再狡詞圖卸，顯毫無
    悔改之意，及其犯罪之動機、目的、手段及所生危害等情狀，量處如主文所示之
    刑，以儆效尤。
據上論斷，應依刑事訴訟法第二百九十九條第一項前段，刑法第三百二十條第一項、
第四十七條，罰金罰鍰提高標準條例第一條前段，判決如主文。
本案經檢察官丁樹蘭到庭執行職務
中    華    民    國      八十九      年      四      月      廿八      日
                                      臺灣臺北地方法院刑事第五庭
                                          法  官  林  翠  華
右正本證明與原本無異。
如不服本判決，應於判決送達後十日內，向本院提出上訴狀。
                                          書記官  林  明  龍
中    華    民    國      八十九      年      五      月        三      日
附錄本案論罪科刑法條全文：
刑法第三百二十條
一意圖為自己或第三人不法之所有，而竊取他人之動產者，為竊盜罪，處五年以下有
  期徒刑、拘役或五百元以下罰金。
二意圖為自己或第三人不法利益，而竊佔他人之不動產者，依前項之規定處斷。
三前二項之未遂犯罰之。


司法院資訊處製作；財團法人民間司法改革基金會備份。
